【裁判字號】    91,上易,38
【裁判日期】    901122
【裁判案由】    竊盜
【裁判全文】
臺灣高等法院高雄分院刑事判決          九十一年度上易字第三八號
    上  訴  人
    即  被  告 乙○○
右上訴人因竊盜案件，不服臺灣高雄地方法院九十年度易字第三五九Ｏ號，中華民國
九十年十一月二十二日第一審判決（起訴案號：臺灣高雄地方法院檢察署九十年度偵
字第一五三九五號）提起上訴，本院判決如左：
    主  文
上訴駁回。
    事實及理由
一、本案經本院審理結果，認第一審判決認事用法及量刑均無不當，應予維持，並引
    用第一審判決書記載之事實、證據及理由。
二、被告上訴意旨略以伊不知黃伯達行竊機車，如事先知悉，當予制止云云；但查黃
    伯達被人喊捉賊而遭追捕時，被告竟以機車接應載離，此為被告及黃伯達所供明
    ，彼此若無犯意聯絡，豈會如此配合，故被告辯稱事先不知情，無共同行竊之犯
    意，係卸責之詞，不足採信，其上訴無理由，應予駁回。
據上論斷，應依刑事訴訟法第三百六十八條、第三百七十三條，判決如主文。
本案經檢察官朱文彬到庭執行職務。
中    華    民    國     九十一     年       二       月     二十六     日
                              臺灣高等法院高雄分院刑事第九庭
                                  審判長法官  張明松
                                        法官  任森銓
                                        法官  江泰章
右正本證明與原本無異。
不得上訴。
                                      書記官  郭榮芳
中    華    民    國     九十一     年       二       月    二十七      日
                                                                        Ｆ
附件：
臺灣高雄地方法院刑事判決                          九十年度易字第三五九號
    公  訴  人  臺灣高雄地方法院檢察署檢察官
    被      告  乙○○  男三十四歲（民國○○○年○月○日生）
                        住高雄縣大寮鄉○○○路四六二巷二十六號
                        身分證統一編號：Ｓ一二八三四七號
右列被告因竊盜案件，經檢察官提起公訴（民國九十年度偵字第一五三九五號），本
院判決如左：
    主  文
乙○○共同竊盜，處有期徒刑伍月，如易科罰金，以佰元折算壹日。
    事  實
一、乙○○與黃伯達（所犯準強盜罪部分，經檢察官另案移送台灣高等法院高雄分院
    併案審理）二人於民國九十年八月十三日下午五時三十分許，由黃伯達乘騎ＯＥ
    Ａ─一七三號機車，後載乙○○，共同前往高雄市鹽埕區○○○路二一四號萬里
    順機車行，因見該車行內停放甲○○所有鈴木牌四百ＣＣ重型機車一輛，而機車
    鑰匙並未取下，車行內亦無人注意，見有機可趁，竟共同意圖為自己不法之所有
    ，黃伯達即將其所共乘之機車交由乙○○駕駛，並由乙○○在一旁把風、接應，
    黃伯達則入內下手行竊，得手後，黃伯達將上開鈴木機車牽出車行外發動離去，
    隨即為甲○○發現，追出阻止，黃伯達所竊得機車因尚未熱車而翻倒在地，黃伯
    達立即跳上在旁接應之乙○○所騎乘機車後座準備逃跑，惟乙○○因心慌，在行
    進間，不慎自後撞擊丙○○所有ＹＱ─○○九三號自小客車後方，人車倒地，為
    甲○○等人追至並報警查獲。
二、案經高雄市政府警察局鹽埕分局報請臺灣高雄地方法院檢察署檢察官偵查起訴。
    理  由
一、訊據被告乙○○矢口否認有何竊盜犯行，辯稱：當時伊不知道黃伯達要偷車，黃
    伯達停下來說那邊有一部車子很漂亮，他要下去看，在被害人甲○○喊抓賊時，
    伊才知道黃伯達去偷車，當時人多，怕被連累，很緊張就不理他，要趕快離開，
    並沒有要接應黃伯達，因為遇到紅綠燈撞到一部自小客車跌倒，停下來被抓到云
    云。
二、惟查，被告乙○○與黃伯達於右揭時、地，先由黃伯達進入萬里順機車行內行竊
    ，被告乙○○則騎乘黃伯達原騎乘之機車，在旁把風、接應等情，業據被害人甲
    ○○於警訊中指訴綦詳，並於本院審理中結證：當時我在店內就發現黃伯達偷車
    ，我就過去阻止，黃伯達就踢我，並將車子騎出去，因為巨型機車沒有經過熱車
    ，所以經過五、六間店面黃伯達所竊的機車就翻倒，黃伯達就跳上被告所騎的豪
    邁機車，我就趕快騎機車去追，我看到黃伯達騎車跌倒之後，就跳上被告的車子
    ，當時距離約七、八間的店面，後來我追上抓到黃伯達的頭髮將他硬拉下來，可
    能我反作用力的關係，所以被告的車子去撞到一部自用小客車等語在卷（本院九
    十年十月十七日審判筆錄），核與在場之證人李燦杰、劉靜雯、丙○○於警訊中
    指訴之情節相符，並有贓物認領保管收據、診斷證明書、切結書各一份、照片七
    張附卷可證。被告乙○○雖以前揭情詞置辯，然查，被告乙○○與黃伯達共乘之
    機車原先係由黃伯達駕駛到達行竊地點，而該地即為機車車行，停車並無困難，
    且四百ＣＣ之重型機車，在本地究屬少見，乙○○豈無絲毫好奇之心，而寧可在
    一旁守候，未與黃伯達一起下車觀看，其行事有悖常情，況被告乙○○在見黃伯
    達遭人喊捉賊並予以追捕之際，竟不避嫌疑，騎乘前開ＯＥＡ─一七三號機車上
    前接應離開，益徵其所謂不知黃伯達竟是前往竊車云云，顯係卸責之詞，不足採
    信，而同案共犯黃伯達於警、偵訊陳述被告乙○○不知情云云，顯係迴護被告乙
    ○○之詞，亦不足採取。綜合上情，被告乙○○有與黃伯達共同竊取被害人甲○
    ○之重型機車一情，事證明確，堪予認定。
三、核被告乙○○所為係犯刑法第三百二十條第一項竊盜罪。被告乙○○與黃伯達間
    有犯意聯絡及行為分擔，均為共同正犯。爰審酌被告曾於八十三年間因違反麻醉
    藥品管理條例案件，經本院判處有期徒刑六月確定，於八十四年五月七日執行完
    畢，有臺灣高等法院被告全國前案紀錄表一份在卷可稽，素行不佳，竊取他人財
    物，被害人財物損失非輕，犯後不能坦承犯行，態度不佳，惡性非輕等一切情狀
    ，量處如主文所示之刑，併諭知易科罰金之折算標準。
據上論斷，應依刑事訴訟法第二百九十九條第一項前段，刑法第二十八條、第三百二
十條第一項、第四十一條第一項，罰金罰鍰提高標準條例第一條前段、第二條，判決
如主文。
本案經檢察官王朝震到庭執行職務。
中      華      民      國    九十      年     十一     月    二十二    日
                                  臺灣高雄地方法院刑事庭
                                      法  官    涂裕洪
右正本證明與原本無異。
如不服本判決，應於判決送達後十日內，向本院提出上訴狀。
                                      書記官    賴佳慧
中    華    民    國      九十      年      十一      月      二十七   日
附錄本案論罪科刑法條：
刑法第三百二十條第一項
意圖為自己或第三人不法之所有，而竊取他人之動產者，為竊盜罪，處五年以下有期
徒刑、拘役或五百元以下罰金。


司法院資訊處製作；財團法人民間司法改革基金會備份。
